臺灣臺南地方法院民事判決
110年度訴字第1632號
原      告  AC000-A109129(姓名、住址詳卷)
訴訟代理人  杜婉寧律師（財團法人法律扶助基金會律師）
被      告  蔡家程  

上列被告因妨害性自主案件，原告提起刑事附帶民事訴訟，請求
侵權行為損害賠償，經本院刑事庭裁定（110年度侵附民字第10
號）移送前來，本院於民國110年12月16日言詞辯論終結，判決
如下：
    主  文
被告應給付原告新臺幣壹佰伍拾萬元，及自民國一一○年三月二
十六日起至清償日止，按週年利率百分之五計算之利息。
原告其餘之訴駁回。
訴訟費用由被告負擔四分之三，餘由原告負擔。
本判決原告勝訴部分，於原告以新臺幣伍拾萬元為被告供擔保後
，得假執行。但被告以新臺幣壹佰伍拾萬元為原告預供擔保後，
得免為假執行。
原告其餘假執行之聲請駁回。
    事實及理由
壹、程序方面：
一、按行政機關、司法機關及軍法機關所製作必須公示之文書，
    不得揭露被害人之姓名、出生年月日、住居所及其他足資識
    別被害人身分之資訊，性侵害犯罪防治法第12條第2項定有
    明文；次按裁判及其他必須公示之文書，不得揭露足以識別
    被害人身分之資訊。如確有記載之必要，得僅記載其姓氏、
    性別或以使用代號之方式行之。法院依前項規定使用代號者
    ，並應作成該代號與被害人姓名對照表附卷，法院辦理性侵
    害犯罪案件應行注意事項第3點亦有明文。因此，本件判決
    不予揭露被害人即原告足以識別其身分之資料，而將原告之
    姓名以如首揭當事人欄所示之代號標記，以保障被害人即原
    告之權益，原告詳細身分識別資料參見卷內對照表及相關筆
    錄。
二、被告經合法通知，未於言詞辯論期日到庭，核無民事訴訟法
    第386條所列各款情形，爰依原告之聲請，由其一造辯論而
    為判決。
貳、實體方面：
一、原告起訴主張：原告於民國109年6月2日在臺南大舞廳上班 
    ，被告於當日入舞廳消費指定原告坐檯陪酒，隨即於19時5 
    0分許將原告帶出場至臺南市○○區○○路00號之古都大舞 廳包
    廂内飲酒。被告基於以藥劑加重強制性交之犯意，先 分別
    於同日20時37分、20時54分許，趁原告如廁之際，將 預藏
    之不詳名稱之藥物，先後2次摻入原告所用之酒杯内，原告
    連酒喝下後，因藥性發作而呈現意識模糊之狀態。被 告見
    狀即於同日21時30分許，攙扶原告離開古都大舞廳包 廂至
    其所駕駛之車牌號碼000-0000號自用小客車内，搭載 原告
    至臺南市北區文成五街某處停車場内，利用原告因意 識模
    糊陷入不能抗拒之狀態，以手撫摸原告下體，並以不 詳物
    體插入原告之陰道等方式，對原告為強制性交得逞。後 被
    告搭載原告返回原告住處大樓門口，並攙扶原告進入電 梯
    後開車離去。原告於隔日清醒後仍昏沉感覺噁心欲吐且 下
    體有血色分泌物呈乾涸痕跡，再查詢後發現原告坐檯檔次 
    及返家時間不符，惟其對中間過程毫無印象，驚覺應已遭 
    受侵害，遂報警，經警調閱監視錄影畫面循線查獲上情。原
     告現年43歲，臺南家專畢業，單親媽媽獨力撫育一位就讀 
    小學六年級女兒，母女相依為命，經濟雖不寬裕但生活、工
     作尚稱平穩。然因被告之侵害行為，心理嚴重受創，情緒 
    緊張、低落、自傷、恐懼、惡夢，夜間惶惶不安，影響生 
    活甚鉅。被告事發伊始，即動員各種人事關係，動員數位 
    不明人士至原告工作的古都大舞廳圍堵原告，指名要原告 
    坐檯，實則施壓原告，還透過原告之大班傳話給原告，要 
    求原告放棄追究被告法律責任，平息此事。期間數位不明人
    士持續在原告工作場域到處宣揚原告之姓名及渲染事件 經
    過，圍堵原告，以此方式不斷騷擾原告工作，致原告不 得
    不落荒逃離上班處所，無法上班工作賺錢，無以維生。又 
    ，被告之妻也以通訊軟體一再要求與原告單獨見面，要求原
     告原諒被告的冒犯行為，請求體諒、同理人妻之自私心理 
    等等。被告於事發後持續動員不明人士至原告工作場域高調
     叫囂騷擾原告工作及傳送文字訊息之騷擾等等作為，幾乎 
    再度令原告精神瀕臨崩潰邊緣，痛不欲生。被告之侵害行 
    為對原告身心、日常生活、經濟收入造成嚴重影響，且已 
    害及其日後人際關係及兩性正常互動，因此，導致情緒反 
    應、生活異常等，損害極鉅。詎被告於偵查、審理程序中 
    一再飾詞狡辯，並未向原告表示悔意、反省，迄今已近一 
    年猶拒不認錯，漠視原告身心痛苦，爰請求精神慰撫金新臺
    幣(下同)2,000,000元。並聲明：㈠被告應给付原告2,000,00
    0元，及自起訴狀繕本送達翌日起至清償日止，按週年利率
    百分之5計算之利息。㈡訴訟費用由被告負擔。㈢原告願供擔
    保請准宣告假執行。
二、被告未於言詞辯論期日到庭，亦未提出書狀作何聲明及陳述
    。
三、得心證之理由：
(一)按因故意或過失，不法侵害他人之權利者，負損害賠償責任
    ；不法侵害他人之身體、健康、名譽、自由、信用、隱私、
    貞操，或不法侵害其他人格法益而情節重大者，被害人雖非
    財產上之損害，亦得請求賠償相當之金額，民法第184條第1
    項前段、第195條第1項前段分別定有明文。又貞操權係屬獨
    立之人格權，屬民法第184條第1項前段所規定「權利」之一
    種，此見同法第195條第1項將「貞操」獨立列明為法律保護
    之人格法益自明。按貞操權保護之法益，係在於任何人（不
    分男女）惟有自由意思下得為婚姻外之性交，不受他人不法
    干涉；即貞操權係以性之尊嚴及自主為內容之權利。
(二)查：
　⒈原告主張之上開事實，有其提出之通訊軟體對話紀錄相佐，
    並有卷附臺灣臺南地方檢察署檢察官109年度偵字第12789、
    13002號起訴書、本院110年度侵訴字第12號刑事判決可資為
    證（訴字卷第19-35頁）。被告受合法之通知，未於言詞辯
    論期日到場爭執，亦未提出任何書狀作何陳述供本院審酌，
    依民事訴訟法第280條第3項前段準用同條第1項之規定，應
    視同自認。從而，依上開證據調查之結果，堪信原告之主張
    為真實。
　⒉原告主張被告上揭時間、地點對原告為妨害性自主行為之事
    實，業經認定屬實如上。依此，被告所為顯已故意不法侵害
    原告之貞操權，自應負侵權行為損害賠償責任。又原告因被
    告對其為妨害性自主行為，精神上自受有相當之侵害。是原
    告依據上開規定，請求被告給付精神慰撫金，應屬有據。
　⒊按慰撫金之賠償其核給之標準固與財產上損害之計算不同，
    然非不可斟酌雙方身分資力與加害程度，及其他各種情形核
    定相當之數額。查原告從事餐廳工作，月入約15,000元，離
    婚，育有1名子女；被告從事司機工作，已婚，育有3名子女
    等情，為原告陳明在卷，並有卷附前揭刑事判決、被告戶籍
    資料可參。被告對原告所為之強制性交行為，係以藥劑方式
    使之陷入意識不清而為之，手段鄙劣，顯示被告之法治意識
    薄弱，法敵對程度甚鉅，嚴重影響原告身心健康、家庭生活
    ，對原告身心之危害非微，並影響其未來之生活、生命之發
    展，已致其身心受創，受有精神上痛苦。本院審酌前述兩造
    之身分地位、經濟能力、被告之加害情形，原告遭受此一不
    法侵害所受精神上之痛苦程度等一切情狀，認被告應給付原
    告1,500,000元之非財產上損害。原告逾此範圍之請求，則
    應駁回。
(三)按給付無確定期限者，債務人於債權人得請求給付時，經其
    催告而未為給付，自受催告時起，負遲延責任。其經債權人
    起訴而送達訴狀，或依督促程序送達支付命令，或為其他相
    類之行為者，與催告有同一之效力；遲延之債務，以支付金
    錢為標的者，債權人得請求依法定利率計算之遲延利息；應
    付利息之債務，其利率未經約定，亦無法律可據者，週年利
    率為百分之5，民法第229條第2項、第233條第1項前段、第2
    03條分別定有明文。本件原告對於被告之侵權行為損害賠償
    請求權，屬給付未有確定期限之金錢債權，揆諸上揭規定，
    原告主張被告應給付自附帶民事起訴狀繕本送達被告翌日即
    110年3月26日起（侵附民字卷第29頁）至清償日止，按週年
    利率百分之5計算之利息，於法有據，亦應准許。
(四)綜上所述，原告依據侵權行為之法律關係，請求被告應給付
    原告1,500,000元，及自110年3月26日起至清償日止，按週
    年利率百分之5計算之利息，均有理由，應予准許；逾此部
    分之請求，則無理由，應予駁回。
四、按各當事人一部勝訴、一部敗訴者，其訴訟費用，由法院酌
    量情形，命兩造以比例分擔或命一造負擔，或命兩造各自負
    擔其支出之訴訟費用。民事訴訟法第79條分別定有明文。本
    院爰依原告一部勝訴一部敗訴之情形，判決兩造訴訟費用負
    擔比例如主文第3項所示。
五、原告陳明願供擔保，請求宣告假執行，就其勝訴部分，核並
    無不合，爰酌定相當擔保金額予以准許。本院另依職權宣告
    被告為原告預供如主文第4項之擔保金額後，得免為假執行
    。另原告敗訴部分，其假執行之聲請即失所附麗，應予駁回
    。
六、據上論結，原告之訴為一部有理由、一部無理由，依民事訴
    訟法第385條第1項前段、第79條、第390條第2項、第392條
    第2項，判決如主文。
中　　華　　民　　國　　111 　年 　　1　　月　　6 　　日
                  民事第一庭    法  官　盧亨龍
以上正本係照原本作成。 
如不服本判決，應於送達後20日內，向本院提出上訴狀並表明上
訴理由（須附繕本）。如委任律師提起上訴者，應一併繳納上訴
審裁判費。
中　　華　　民　　國　　111 　年　　1 　　月　　11　　日
                                書記官  謝婷婷